臺灣高等法院臺中分院刑事裁定　
111年度聲字第2145號
聲  請  人  臺灣高等檢察署臺中檢察分署檢察官     
受  刑  人  詹子龍



上列聲請人因受刑人數罪併罰有二裁判以上，聲請定其應執行之
刑（聲請案號：111年度執聲字第904號），本院裁定如下：
    主  文
詹子龍因犯如附表所示各罪所處之刑，應執行有期徒刑玖年肆月
。
    理  由
一、聲請意旨略以：受刑人詹子龍（下稱受刑人）因毒品危害防
    制條例等數罪，先後經判決確定如附表。數罪中雖有刑法第
    50條第1項但書所列情形，惟受刑人已請求檢察官聲請定應
    執行刑，有請求定應執行刑調查表足稽，應依刑法第50條第
    2項、第53條、第51條第5款規定，定其應執行之刑。爰依刑
    事訴訟法第477條第1項聲請裁定等語。
二、按裁判確定前犯數罪者，併合處罰之。但有下列情形之一者
    ，不在此限：一、得易科罰金之罪與不得易科罰金之罪。二
    、得易科罰金之罪與不得易服社會勞動之罪。三、得易服社
    會勞動之罪與不得易科罰金之罪。四、得易服社會勞動之罪
    與不得易服社會勞動之罪。前項但書情形，受刑人請求檢察
    官聲請定應執行刑者，依第51條規定定之；數罪併罰，有二
    裁判以上者，依刑法第51條之規定，定其應執行之刑；又宣
    告多數有期徒刑者，於各刑中之最長期以上，各刑合併之刑
    期以下，定其刑期，但不得逾30年。刑法第50條、第53條、
    第51條第5款分別定有明文。
三、經本院函詢被告意見，被告以書面表示：懇請從輕量刑。
四、經查，受刑人因毒品危害防制條例等數罪，經臺灣臺中地方
    法院及本院分別判處如附表所示之刑，均確定在案，有各該
    刑事判決書及臺灣高等法院被告前案紀錄表在卷可稽。又受
    刑人所犯如附表編號1至2所示之罪為得易科罰金及得易服社
    會勞動之罪，附表編號3至7所示之罪為不得易科罰金及不得
    易服社會勞動之罪，固合於刑法第50條第1項但書之情形，
    惟受刑人已請求檢察官向法院聲請定應執行刑，有臺灣臺中
    地方檢察署刑法第50條第1項但書案件是否請求定應執行刑
    調查表在卷可稽（見本院卷第11頁），自應依刑法第50條第
    2項之規定，依同法第51條規定定其應執行刑。茲檢察官聲
    請定其應執行之刑，本院審核認聲請為正當，應予准許。
五、爰審酌：受刑人請求從輕量刑之書面意見，以及附表編號1
    至5（其中有三件販毒案件）前經臺灣臺中地方法院以111年
    度聲字第2334號裁定定應執行刑有期徒刑8年4月。附表編號
    6至7為二件販毒案件，前經臺灣臺中地方法院以110年度訴
    字第1375號判決定應執行刑有期徒刑5年10月，嗣經本院以1
    11年度上訴字第843號判決上訴駁回而確定。附表7件犯罪中
    有5件都是販毒案件，時間相近，手法相同，不法內涵相近
    。並考量各該罪合併後之罪責原則及合併刑罰所生之效果。
    另考量被告為65年次，現年46歲，將來人生平均餘命之長短
    、以及被告已經有一件本院111年度聲字第182號裁定應執行
    有期徒刑10年之確定裁定案件執行中（因該裁定中一罪最早
    於109年10月7日確定，與本件附表7件犯罪，均不符合定數
    罪併罰要件，只有另行裁定，被告因此無法享有定執行刑之
    恤刑效果），被告已經承受相當刑罰痛苦。再考量暨受刑人
    所犯如附表所示各罪之刑期總合以下、各刑中之最長期以上
    ，等等一切情狀後，定其應執行之刑如主文所示。
六、據上論斷，應依刑事訴訟法第477條第1項，刑法第50條第2
    項、第53條、第51條第5款，裁定如主文。
中　　華　　民　　國　　111 　年　　11　　月　　10　　日
            刑事第二庭    審判長法　官  何志通
                                法　官  黃玉齡
                                法　官  葉明松
以上正本證明與原本無異。　　　　　　　　　　　　　　　　
如不服本裁定，得於收受送達後5日內向本院提出抗告書狀(須附
繕本)。因疫情而遲誤不變期間，得向法院聲請回復原狀。
                                書記官  洪宛渝  
　　　　　　　　　　　　　　　　
中　　華　　民　　國　　111 　年　　11　　月　　10　　日
　　　　　　　　　　　　　　　　　　　
附表：受刑人詹子龍定應執行刑案件一覽表　　　
編          號  1 2 3 罪　　　　　名  持有第二級毒品 持有第二級毒品 販賣第一級毒品 宣　　告　　刑   有期徒刑6月   有期徒刑4月  有期徒刑7年8月 犯　罪　日　期  110年2月25日 110年2月25日  110年1月2日 偵查(自訴)機關    年　度　案　號  臺中地檢110年度偵字第9840號 臺中地檢110年度偵字第9840號 臺中地檢110年度偵字第14112號等 最　後 事實審 法　　院 臺中地院 臺中地院 臺中地院  案　　號 110年度訴字第  1631號 110年度訴字第   1631號 110年度訴字第   1210號  判決日期 110年10月28日 110年10月28日 111年3月24日 確　定 判　決 法　　院 臺中地院 臺中地院 臺中地院  案　　號 110年度訴字第  1631號 110年度訴字第   1631號 110年度訴字第   1210號  判    決 確定日期 110年11月24日  110年11月24日  111年6月16日 是 否 為 得 科 罰 金 之 案 件  得易科、     得社勞 得易科、     得社勞 不得易科、     不得社勞 備           註   臺中地檢111年度執更字第2625號(附表編號1至5經定應執行有期徒刑8年4月)   

編          號  4 5 6 罪　　　　　名  販賣第二級毒品 販賣第二級毒品 販賣第二級毒品 宣　　告　　刑   有期徒刑2年9月  有期徒刑2年8月  有期徒刑5年3月 犯　罪　日　期  109年12月19日  110年1月7日 109年12月26日 偵查(自訴)機關    年　度　案　號  臺中地檢110年度偵字第14112號等 臺中地檢110年度偵字第14112號等 臺中地檢110年度偵字第16740號 最　後 事實審 法　　院 臺中地院 臺中地院 中高分院  案　　號 110年度訴字第   1210號 110年度訴字第   1210號 111年度上訴字第 843號  判決日期 111年3月24日 111年3月24日 111年5月17日 確　定 判　決 法　　院 臺中地院 臺中地院 最高法院  案　　號 110年度訴字第   1210號 110年度訴字第   1210號 111年度台上字第 3914號  判    決 確定日期 111年6月16日 111年6月16日 111年9月8日 是 否 為 得 科 罰 金 之 案 件  不得易科、     不得社勞 不得易科、     不得社勞 不得易科、     不得社勞 備           註   臺中地檢111年度執更字第2625號(附表編號1至5經定應執行有期徒刑8年4月)  臺中地檢111年度執字第11512號(附表編號6至7經定應執行有期徒刑5年10月) 


編          號  7   罪　　　　　名  販賣第二級毒品   宣　　告　　刑   有期徒刑5年8月   犯　罪　日　期  109年12月31日    偵查(自訴)機關    年　度　案　號  臺中地檢110年度偵字第16740號   最　後 事實審 法　　院 中高分院    案　　號 111年度上訴字第 843號    判決日期 111年5月17日   確　定 判　決 法　　院 最高法院    案　　號 111年度台上字第 3914號    判    決 確定日期 111年9月8日   是 否 為 得 科 罰 金 之 案 件  不得易科、     不得社勞   備           註   臺中地檢111年度執字第11512號(附表編號6至7經定應執行有期徒刑5年10月)